臺灣板橋地方法院刑事判決　　　　　　　　　　　　九十一年度訴字第一七一號
　　公　訴　人　臺灣板橋地方法院檢察署檢察官
　　被　　　告　甲○○　男　四.
右列被告因洗錢防制法等案件，經檢察官提起公訴（九十一年度偵字第九四六五號）
，本院判決如左：
    主    文
甲○○幫助常業詐欺，處有期徒刑捌月。緩刑貳年。
所得財物新台幣肆仟貳佰元沒收，如全部或一部不能沒收時，以其財產抵償之。
    事    實
一、甲○○於民國（下同）九十年八月間，自報紙廣告得知有人收購他人帳戶後，可
    預見若提供自己帳戶供他人使用，可能係供作他人為常業詐欺犯罪之人頭帳戶及
    會掩飾他人重大犯罪所得之財物或財產上之利益，惟因需款恐急，仍不違其本意
    ，而基於幫助他人常業詐欺之犯意及共同洗錢之犯意，以電話聯絡姓名年籍不詳
    ，自稱陳姓之成年男子，於九十年八月中旬，將其所開立在第一銀行七賢分行帳
    號00000000000號存簿、彰化銀行七賢分行第0000000000
    0000號存簿、交通部郵政總局00000000000000號存簿、華南
    銀行第00000000000號存簿併同提款卡、印章及身分證，在高雄市○
    ○路某處，以新台幣（下同）四千二百元之價格售予陳姓男子。嗣上開帳戶、提
    款卡併同甲○○之印章、身分證為阮楠忠、吳振榮、蔡進財等人籌組之常業詐欺
    集團所取得，該集團於九十年十一月初起，在台北縣、市各地以各種名義大量散
    發各式宣傳單及兌獎卡予劉振智、陳俞均及其他不特定人，從事常業詐欺行為，
    使收到傳單及兌獎卡之劉振智、陳俞均等人誤以為中獎，依傳單與之聯絡後，該
    詐欺集團成員遂以需先繳付稅金為由，使劉振智、陳俞均等人陷於錯誤，劉振智
    、陳俞均並依該詐欺集團成員之指示，分別匯入三萬元及十一萬元五千二百元至
    甲○○之交通部郵政總局00000000000000號帳戶內。而阮楠忠等
    三人於九十年十一月二十日前往台北縣各金融機構提領詐欺款項時，因行跡可疑
    為警臨檢查獲後（阮楠忠等人涉嫌常業詐欺部分另由檢方偵查起訴），循線得知
    上情。
二、案經台灣板橋地方法院檢察署檢察官自動檢舉後偵查起訴。
    理    由
一、訊據被告甲○○固坦承以四千二百元之價格，將帳戶存簿、印章、身分證出售予
    陳姓男子之事實，但矢口否認有何幫助常業詐欺及共同洗錢之犯意，辯稱：伊因
    有生活壓力，所以沒有深入思考云云。惟衡諸目前一般成年人欲前往郵局等金融
    機構申請開立金融帳戶，並無任何資格、金額或數目上之限制，故他人無因合法
    交易而有收購他人帳戶使用必要之社會常情經驗，並參酌被告於本院審理時供承
    ：「伊之前有看報紙申請信用貸款，被坑了八萬多元」等語及卷附被告庭呈曾遭
    詐財所留之匯款單據等資料以觀，足認被告對於出售帳戶有可能供作他人詐財使
    用及會因此掩飾或隱匿他人重大犯罪所得財物之發生有所預見，卻仍基此認知而
    決定交付帳戶存摺等物，其有幫助他人利用該帳戶從事常業詐欺之意思及為洗錢
    罪之構成要件行為甚明。此外，本件復經被害人劉振智、陳俞均在警訊陳述綦詳
    、且有被害人陳俞均之匯款單據影本在卷可稽及被告所有上開帳戶存簿、提款卡
    、印章、身分證等件扣卷可佐。是事證已臻明確，被告犯行堪予認定。
二、核被告甲○○所為，係犯刑法第三十條第一項、第三百四十條之幫助常業詐欺罪
    及洗錢防制法第九條第一項之洗錢罪。被告提供帳戶掩飾隱匿他人重大犯罪所得
    財物，即屬洗錢罪之構成要件行為，而非僅「幫助」，故其應與阮楠忠等常業詐
    欺集團成員間，就洗錢犯行，論以共同正犯。被告一提供帳戶之行為觸犯上開二
    罪，應依刑法第五十五條前段規定，從一重之幫助常業詐欺罪處斷。本院衡諸被
    告所涉幫助常業詐欺之情節，認與正犯情節尚屬有間，爰依刑法第三十條第二項
    規定減輕其刑。爰審酌被告因貪圖小利，提供帳戶予常業詐欺集團洗錢牟利，既
    助長他人犯罪，又增加查緝困難，危害財產安全及社會穩定，惟衡其乃因經濟狀
    況不佳，一時失慮而為本件犯行及犯罪後態度尚稱良好等一切情狀，量處如主文
    所示之刑。又被告前未曾受有期徒刑以上刑之宣告，此有台灣高等法院檢察署刑
    案記錄簡覆表各一件可佐，因一時失慮，偶罹刑典，經此刑之宣告後，應知警惕
    而無再犯之虞，本院因認暫不執行其刑為當，皆予以宣告緩刑二年，以啟自新。
三、末按犯洗錢防制法之罪者，因犯罪所得財物，不問屬於犯人與否，沒收之，如全
    部或一部不能沒收時，追徵其價額或以其財產抵償之，所謂因犯罪所得財物，包
    括因犯罪取得之報酬在內，該法第十二條第一項、第四條第二款分別定有明文，
    是被告出售帳戶所得之四千二百元，應予沒收，如全部或一部不能沒收時，以其
    財產抵償之。
據上論斷，應依刑事訴訟法第二百九十九條第一項前段，刑法第十一條前段、第三十
條第一項、第二項、第二十八條、第三百四十條、第五十五條前段、第四十一條第一
項前段、第七十四條第二款，洗錢防制法第九條第一項、第十二條第一項，罰金罰鍰
提高標準條例第一條，判決如主文。
本案經檢察官余若凡到庭執行職務。
中      華      民      國      九十一      年      十      月  十一    日
      臺灣板橋地方法院刑事第二庭
                                          法  官  古  秋  菊
右正本證明與原本無異。
如不服本判決，應於判決送達後十日內，向本院提出上訴狀。
                                          書記官  蕭  詩  穎
中      華      民      國      九十一      年      十      月   十一   日
附錄法條：
中華民國刑法第三百四十條
以犯第三百三十九條之罪為常業者，處一年以上七年以下有期徒刑，得併科五萬元以
下罰金。

洗錢防制法第九條洗錢者，處五年以下有期徒刑，得併科新臺幣三百萬元以
下罰金。
以犯前項之罪為常業者，處一年以上七年以下有期徒刑，併科新臺幣一百萬元以上一
千萬元以下罰金。
法人之代表人、法人或自然人之代理人、受雇人或其他從業人員，因執行業務犯前二
項之罪者，除處罰行為人外，對該法人或自然人並科以各該項所定之罰金。但法人之
代表人或自然人對於犯罪之發生，已盡力為防止行為者，不在此限。
犯前三項之罪，於犯罪後六個月內自首者，免除其刑；逾六個月者，減輕或免除其刑
；在偵查或審判中自白者，減輕其刑。
